# 为什么股权激励费用即使是大股东买单，也要确认费用

提问人：wufaxian 时间：2019-08-18 01:07:59
但是按照现行规则，股权激励费用即使是大股东买单，也要确认费用————大股东私人买单，为什么要算成公司费用？难不成大股东还能找上市公司报销？

回答人：chenyiwei
这是为了反映上市公司的真实盈利情况，故将股东代为承担的费用，上市公司也要入账确认费用，同时贷记资本公积。这与最终上市公司是否需与大股东结算该部分金额无关（当然，如果要归还母公司相应费用的，则就日后需归还金额的折现值确认对母公司的负债）。